【裁判字號】    98,重勞訴,3
【裁判日期】    991223
【裁判案由】    確認僱傭關係存在
【裁判全文】
臺灣臺東地方法院民事判決             98年度重勞訴字第3號
原      告  鍾增福
            孟熙榮
            羅金章
            孫進源
            許金生
            孟熙武
            張世賢
            陳正能
            楊天恩
            侯勝華
            郭韋成
            吳毓玲
            陳德源
            楊茂昌
            吳世明
            朱正溪
            林鑑堂
            陳高德
            孫健生
共      同
訴訟代理人  王丕衍律師
被      告  全日盛實業股份有限公司
法定代理人  鄭裕偉
訴訟代理人  陳信伍律師
被      告  鄭裕偉
            李素芬
            邱永盛
上列當事人間請求確認僱傭關係存在等事件，本院於民國99年12
月9日言詞辯論終結，判決如下：
    主  文
確認原告與被告全日盛實業股份有限公司間僱傭關係存在。
被告全日盛實業股份有限公司應給付原告各如附表三所示金額。
原告其餘之訴均駁回。
訴訟費用由被告全日盛實業股份有限公司負擔十分之四，餘由原
告負擔。
    事實及理由
壹、程序方面
一、按訴狀送達後，原告不得將原訴變更或追加他訴，但不甚礙
    被告之防禦及訴訟之終結者，不在此限；原告於判決確定前
    ，得撤回訴之全部或一部，但被告已為本案之言詞辯論者，
    應得其同意；又訴之撤回應以書狀為之，但於期日得以言詞
    向法院或受命法官為之；民事訴訟法第255 條第1項第7款及
    第262 條第1項、第2項分別定有明文。本件訴訟原由鍾增福
    、孟熙榮、羅金章、孫進源、許金生、孟熙武、張世賢、陳
    正能、楊天恩、侯勝華、郭韋成、吳毓玲、楊茂昌、吳世明
    、朱正溪、林鑑堂、陳高德、孫健生、吳明哲、陳德源等20
    人共同提起，並以全日盛實業股份有限公司（下稱全日盛公
    司）、鄭裕偉、李素芬、邱永盛、上勇開發有限公司（下稱
    上勇公司）及侯秋霞為共同被告，嗣因吳明哲與被告全日盛
    公司達成訴訟外和解，陳德源亦與上勇公司達成訴訟外和解
    ，原告遂於民國99年7月2日準備程序期日以言詞向本院撤回
    吳明哲之起訴，復又將原告陳德源請求之對象由上勇公司及
    侯秋霞變更為被告全日盛公司、鄭裕偉、李素芬、邱永盛等
    人，並於99年9 月21日準備程序期日具狀撤回慰撫金之部分
    請求。原告所為訴之撤回及變更，核與首開法律規定相符，
    先予敘明。
一、原告主張：
  (一)被告全日盛公司經營土石採取業，董事長為被告鄭裕偉，並
    由被告李素芬及邱永盛擔任董事，而原告均係受被告全日盛
    公司僱用之勞工；詎被告全日盛公司竟於96年5 月11日公告
    ，將雇主依據勞工退休金條例第14條第1 項規定本應負擔之
    勞工退休金提繳金額，以勞工年資是否屆滿8 年作為負擔比
    例之區分，轉嫁予勞工自行負擔並逕由每月所發工資中直接
    扣繳，復未依勞工退休金條例第11條第1 項規定保留原告鍾
    增福、孟熙榮、許金生、孟熙武、侯勝華、楊茂昌、吳世明
    、朱正溪、林鑑堂、陳高德、孫健生等11人於適用勞工退休
    金條例前之工作年資，另又無故降低原告楊天恩之投保薪資
    ，致使原告楊天恩領取勞保老年給付時損失甚鉅，末於98年
    3月2日以歇業為由，通知原告自98年3月3日起終止勞動契約
    ，且僅發給非自願離職證明書而拒絕給付工資等費用；然被
    告全日盛公司實際上並無歇業情事，渠依勞動基準法第11條
    第1 款規定，單方面終止與原告間之勞動契約，於法未合，
    當應不生效力；縱令原告與被告全日盛公司間僱傭關係已不
    存在，被告仍應依據民法侵權行為及公司法第23條第2 項等
    規定負擔連帶賠償責任，爰提起本件訴訟等語。
  (二)若本院認定原告與被告全日盛公司間僱傭關係存在，則原告
    先位聲明：1.確認原告與被告全日盛公司間僱傭關係存在；
    2.被告應連帶給付原告如附表一所示金額。
  (三)若本院認定原告與被告全日盛公司間僱傭關係不存在，則原
    告備位聲明：被告應連帶給付原告如附表二所示金額。
二、被告全日盛公司則以：法人不能與被告鄭裕偉、李素芬、邱
    永盛構成共同侵權行為；其次，被告全日盛公司係因銀行抽
    取銀根拒絕貸款，始致公司缺乏資金周轉而停止營業，自非
    違法解雇勞工；再者，兩造為勞動契約當事人，本件應無適
    用侵權行為相關規定之餘地；另被告全日盛公司確實係於98
    年3月3日歇業，僅因當時兵荒馬亂、無人主事，才向財政部
    臺灣省南區國稅局臺東縣分局申請自99年2月3日起暫停營業
    ，且已完全清償工資債務等語，資為抗辯。並聲明：原告之
    訴駁回。
三、被告鄭裕偉另以：被告全日盛公司已經解散，應該給付原告
    之薪水均已支付等語置辯。並聲明：原告之訴駁回。
四、被告李素芬、邱永盛未於言詞辯論期日到場，亦未提出書狀
    作何聲明或陳述。
五、本院得心證之理由
  (一)原告與被告全日盛公司間僱傭關係存在
    1.按當事人主張有利於己之事實者，就其事實有舉證之責任
      ；民事訴訟法第277 條前段定有明文。次按雇主終止勞動
      契約須具法定原因始得為之，雇主若無法定事由，任意終
      止勞動契約，應係違反勞動基準法之強制規定而不生終止
      效力。
    2.查被告全日盛公司經營土石採取業，原告均係受渠僱用之
      勞工，嗣被告全日盛公司於98年3月2日以歇業為由，通知
      原告等19人自98年3月3日起終止勞動契約後，向財政部臺
      灣省南區國稅局臺東縣分局申請自99年2月3日起暫停營業
      等情，為兩造所不爭執之事實，足堪認定。
    3.被告全日盛公司固稱渠於98年3月3日歇業並通知原告自98
      年3月3日起終止勞動契約，僅因當時兵荒馬亂、無人主事
      ，才申請自99年2月3日起暫停營業云云。然揆前揭舉證責
      任之法律規定，被告全日盛公司就此有利於渠之事實應負
      舉證責任；本院綜觀卷內全部事證均無證據足資證明被告
      全日盛公司於98年3月3日確有事實上歇業之情事存在，自
      難僅憑被告全日盛公司空言渠因當時兵荒馬亂、無人主事
      ，才申請自99年2月3日起暫停營業云云，遽信被告全日盛
      公司此部分抗辯為真。從而，被告全日盛公司於98年3月2
      日以歇業為由，通知原告等19人自98年3月3日起終止勞動
      契約，應不生終止勞動契約之效力。原告請求確認其與被
      告全日盛公司間僱傭關係存在，為有理由。
  (二)原告得請求被告全日盛公司給付如附表一所示工資
    1.稱僱傭者，謂當事人約定一方於一定或不定之期限內為他
      方服勞務，他方給付報酬之契約；又報酬應依約定之期限
      給付之；民法第482條、第486條前段定有明文。
    2.準此，原告均係受被告全日盛公司僱用之勞工且僱傭關係
      迄仍存在等情，既經本院認定如前；原告與被告全日盛公
      司復均同意當本院認定原告請求被告全日盛公司給付工資
      為有理由時，原告得向被告全日盛公司請求給付如附表一
      所示工資項目之金額（見本院第2 宗卷第58頁），則原告
      此部分請求，自屬有據。被告全日盛公司固以渠均已清償
      工資債務云云置辯，惟被告全日盛公司此部分抗辯係指渠
      主觀認定應給付原告之工資業已清償而言，非謂渠客觀上
      依法所應給付之工資均已清償，此觀原告與被告全日盛公
      司均對被告全日盛公司通知原告終止勞動契約後，迄未因
      而給付任何費用之事實不予爭執足明（見本院第2 宗卷第
      41頁）；參以原告請求被告全日盛公司給付自渠單方面通
      知終止勞動契約後工資乙情，可知原告請求給付之工資範
      圍與被告全日盛公司抗辯渠已給付工資範圍顯不相同；何
      況被告全日盛公司就渠此部分抗辯亦未提出足資證明之證
      據，當無足採。
    3.原告雖另主張被告鄭裕偉、李素芬、邱永盛為被告全日盛
      公司之負責人，故原告得請求渠等連帶給付工資云云。惟
      連帶債務以數人明示對於債權人各負全部給付責任或法律
      有規定者為限，此觀民法第272 條規定足明。被告全日盛
      公司性質屬於股份有限公司，被告鄭裕偉、李素芬、邱永
      盛同為被告全日盛公司之股東，對於公司之責任僅以渠等
      股份之金額為限；原告依據其對被告全日盛公司之報酬請
      求權（參本院卷第57頁），要求被告鄭裕偉、李素芬、邱
      永盛應就工資給付負擔連帶責任，卻未提出足資證明上開
      連帶債務要件存在之證據，當有未恰。從而，原告關於請
      求被告鄭裕偉、李素芬、邱永盛連帶給付工資之主張，委
      無可採。
  (三)原告不得請求被告連帶給付如附表一所示勞工退休金強制繳
    付額
    1.按公司負責人對於公司業務之執行，如有違反法令致他人
      受有損害時，對他人應與公司負連帶賠償之責；公司法第
      23條第2 項定有明文。本條規定所稱公司負責人對他人應
      與公司負連帶賠償之責，係以公司負責人對於公司業務之
      執行有違反法令致他人受有損害之行為者為限，非謂他人
      因公司業務之執行受有損害時，不論該公司負責人有無違
      反法令致他人受有損害之行為，概應負擔連帶賠償之責。
      次按民事訴訟如係由原告主張權利者，應先由原告負舉證
      之責，若原告先不能舉證，以證實自己主張之事實為真實
      ，則被告就其抗辯事實即令不能舉證，或其所舉證據尚有
      疵累，仍應駁回原告之請求；亦有最高法院17年上字第91
      7號判例意旨足資參照。
    2.原告固然主張被告全日盛公司於96年5 月11日公告，將雇
      主依據勞工退休金條例第14條第1 項規定本應負擔之勞工
      退休金提繳金額，以勞工年資是否屆滿8 年作為負擔比例
      之區分，轉嫁予勞工自行負擔並逕由每月所發工資中直接
      扣繳，故原告得依民法侵權行為及公司法第23條第2 項等
      規定請求被告連帶給付如附表一所示勞工退休金強制繳付
      額云云。惟原告經本院闡明應就此部分主張之法定要件及
      具體事實詳加敘述後，僅稱被告全日盛公司違反強制規定
      ，被告鄭裕偉、李素芬、邱永盛為被告全日盛公司之負責
      人，且公司法並無因參與公司業務執行而有責與否之規定
      ，故不論是否參與決策，被告均應負連帶責任云云（見本
      院第2 宗卷第38頁、第61頁），而未能具體敘明事實基礎
      並提出相關證據，以致本院無從審酌被告鄭裕偉、李素芬
      、邱永盛對於公司業務之執行，有無違反法令致原告受有
      損害之行為，當難遽信原告此部分主張為真。
    3.再者，本院觀諸原告陳稱未曾同意被告全日盛公司逕由每
      月工資中直接扣繳勞工退休金提繳金額等語予以形式上判
      斷，認被告全日盛公司迄未給付如附表一「勞工退休金強
      制繳付額」項目所示工資，應屬不完全給付之情形，原告
      尚非不得依據僱傭關係請求被告全日盛公司依約給付該部
      分報酬或依法主張其他權利。易言之，被告全日盛公司以
      原告各應部分負擔勞工退休金提繳金額為由，拒絕依約給
      付全部報酬，應屬藉故不完全給付之行為，尚與民法規定
      之侵權行為有間，併予敘明。
    4.揆諸前揭說明，原告對其此部分主張之事實既未能先予舉
      證證明，本院當應駁回原告此部分請求。
  (四)原告鐘增福等11人不得請求被告連帶給付如附表一所示結清
    舊制年資差額
    1.按勞工退休金條例施行前已適用勞動基準法之勞工，於該
      條例施行後仍服務於同一事業單位而選擇適用該條例之退
      休金制度者，其適用該條例前之工作年資，應予保留；惟
      此保留之工作年資，於勞動契約存續期間，勞雇雙方約定
      以不低於勞動基準法第55條及第84條之2 規定之給與標準
      結清者，從其約定；勞工退休金條例第11條第1項、第3項
      定有明文。準此，雇主如欲結清上開依法應予保留之工作
      年資，必須具備勞雇雙方於勞動契約存續期間，約定以不
      低於勞動基準法第55條及第84條之2 所規定給與標準結清
      等要件，始生效力。
    2.查被告全日盛公司於96年8 月間單方面通知原告鍾增福、
      孟熙榮、許金生、孟熙武、侯勝華、楊茂昌、吳世明、朱
      正溪、林鑑堂、陳高德、孫健生等11人，按每年3,000 元
      之給與標準結清其於適用勞工退休金條例（96年7月4日修
      正）前之工作年資，進而拒絕保留該年資作為計給資遣費
      或退休金之基準等情，為原告與被告全日盛公司明示不爭
      執之事實，被告鄭裕偉、李素芬、邱永盛亦未於言詞辯論
      時予以爭執，當堪認定。
    3.揆諸前揭說明，被告全日盛公司未經原告同意，逕於96年
      8月間單方面通知原告鍾增福等11人，按每年3,000元之給
      與標準結清其於適用勞工退休金條例（96年7月4日修正）
      前之工作年資，應不生效力。簡言之，苟若被告全日盛公
      司無其他違反法令致影響原告鍾增福等11人保留工作年資
      權益之行為，則原告鍾增福等11人應予保留之工作年資即
      未受影響，仍得依據勞工退休金條例第11條第2 項等相關
      規定主張權利。原告鍾增福等11人以被告全日盛公司未經
      同意逕按每年3,000 元之給與標準結清工作年資乙情為其
      請求之事實基礎，主張被告應連帶給付如附表一所示勞工
      退休金強制繳付額，容有誤會，委無可採。
  (五)原告楊天恩不得請求被告連帶給付如附表一所示勞保老年給
    付差額
    1.按公司負責人對於公司業務之執行，如有違反法令致他人
      受有損害時，對他人應與公司負連帶賠償之責；公司法第
      23條第2 項定有明文。本條規定所稱公司負責人對他人應
      與公司負連帶賠償之責，係以公司負責人對於公司業務之
      執行有違反法令致他人受有損害之行為者為限，非謂他人
      因公司業務之執行受有損害時，不論該公司負責人有無違
      反法令致他人受有損害之行為，概應負擔連帶賠償之責。
      次按民事訴訟如係由原告主張權利者，應先由原告負舉證
      之責，若原告先不能舉證，以證實自己主張之事實為真實
      ，則被告就其抗辯事實即令不能舉證，或其所舉證據尚有
      疵累，仍應駁回原告之請求；亦有最高法院17年上字第91
      7號判例意旨足資參照。
    2.原告楊天恩固然主張被告全日盛公司無故降低投保薪資，
      致其領取勞保老年給付時損失甚鉅，故得依民法侵權行為
      及公司法第23條第2 項等規定請求被告連帶給付如附表一
      所示勞保老年給付差額云云。惟原告楊天恩經本院闡明應
      就此部分主張法定要件及具體事實詳加敘述後，僅稱被告
      全日盛公司事先未經其同意即無故調降投保薪資，當然會
      減低勞保退休請領數額，其約2至3個月後知悉此事，但無
      法改變現狀，現在已達退休標準云云（見本院第2 宗卷第
      40頁、第62頁），而未能具體敘明事實基礎並提出相關證
      據，以致本院無從審酌被告鄭裕偉、李素芬、邱永盛對於
      公司業務之執行，有無違反法令致原告楊天恩受有損害之
      行為，當難遽信原告楊天恩此部分主張為真。
    3.其次，勞工必須符合勞工保險條例第58條第1項、第2項之
      規定始得請領老年給付，並按其平均月投保薪資依該條例
      第58條之1 規定擇優計算；原告楊天恩徒稱其於47年間出
      生，任職達15年以上，投保薪資自96年12月1 日由42,000
      元遭被告全日盛公司調降為30,300元云云，即謂其符合請
      領老年給付之要件且勞保老年給付差額達到175,500 元之
      多，核與上開勞工保險條例規定未盡相符，亦難逕予採信
      。再參以原告等19人於96年間非均遭降低投保薪資，反以
      調高投保薪資者較為多數乙情（見本院第1 宗卷第31頁至
      第52頁所示投保薪資明細），原告楊天恩究竟有無遭到被
      告全日盛公司片面降低投保薪資乙節，尤非無疑。茲原告
      楊天恩陳稱被告全日盛公司無故降低其投保薪資，致其領
      取勞保老年給付時損失甚鉅，卻未能先予舉證證明被告全
      日盛公司無故調降其投保薪資，且被告鄭裕偉、李素芬、
      邱永盛就此有違反法令致原告楊天恩受有損害之行為等情
      為真，則原告楊天恩此部分主張自難遽認有據。
六、綜上所述，原告請求確認其與被告全日盛公司僱傭關係存在
    ，並據以請求被告全日盛公司給付如附表一所示工資，為有
    理由，應予准許；原告逾此部分之請求，洵屬無據，均應予
    駁回。此外，原告就先位聲明已獲部分勝訴判決，其以原告
    與被告全日盛公司間僱傭關係不存在為前提所提備位聲明部
    分，即無庸再予審理，併予指明。
七、本件事證已臻明確，被告抗辯渠非違法解雇勞工云云，暨兩
    造其餘攻擊防禦方法及所舉未經援用之證據，經本院斟酌後
    ，認為均不足以影響本判決之結果，爰不一一論駁，併此敘
    明。
八、據上論結，原告之訴一部有理由、一部無理由，依民事訴訟
    法第79條、第85條第1項前段、第385 條第1項前段，判決如
    主文。
中    華    民    國    99    年    12    月    23    日
                        民事庭法  官  陳谷鴻
【附表一】
┌──┬───┬───────────┬───────┬───────────────┐
│編號│ 原告 │項                  目│金額（新臺幣）│說                          明│
├──┼───┼───────────┼───────┼───────────────┤
│ 1  │鍾增福│工                  資│340,500元     │1.98年3月1日起至98年12月31日止│
│    │      │                      │              │  共10個月，每月平均工資為34,0│
│    │      │                      │              │  50元。                      │
│    │      │                      │              │2.計算式：                    │
│    │      │                      │              │  1,135×30×10＝340,500      │
│    │      ├───────────┼───────┼───────────────┤
│    │      │ 勞工退休金強制繳付額 │24,165元      │1.96年11月起至98年1 月止共15個│
│    │      │                      │              │  月，每月強制繳付額1,611元。 │
│    │      │                      │              │2.計算式：                    │
│    │      │                      │              │  1,611×15＝24,165           │
│    │      ├───────────┼───────┼───────────────┤
│    │      │   結清舊制年資差額   │975,780元     │1.自83年7月起至96年7月止，年資│
│    │      │                      │              │  合計13年，且96年2月至96年7月│
│    │      │                      │              │  ，每月平均工資為39, 030元。 │
│    │      │                      │              │2.計算式：                    │
│    │      │                      │              │  39,030×13×2－39,000＝975,7│
│    │      │                      │              │  80                          │
│    │      ├───────────┼───────┼───────────────┤
│    │      │合計                  │1,340,445元   │                              │
├──┼───┼───────────┼───────┼───────────────┤
│ 2  │孟熙榮│工                  資│417,600元     │1.98年3月1日起至98年12月31日止│
│    │      │                      │              │  共10個月，每月平均工資為41,7│
│    │      │                      │              │  60元。                      │
│    │      │                      │              │2.計算式：                    │
│    │      │                      │              │  1,392×30×10＝417,600      │
│    │      ├───────────┼───────┼───────────────┤
│    │      │ 勞工退休金強制繳付額 │11,340元      │1.96年11月起至98年1 月止共15個│
│    │      │                      │              │  月，每月強制繳付額756元。   │
│    │      │                      │              │2.計算式：                    │
│    │      │                      │              │  756×15＝11,340             │
│    │      ├───────────┼───────┼───────────────┤
│    │      │   結清舊制年資差額   │810,000元     │1.自86年12月起至96年7 月止，年│
│    │      │                      │              │  資合計10年，工資則以勞保投保│
│    │      │                      │              │  薪資42,000元計算。          │
│    │      │                      │              │2.計算式：                    │
│    │      │                      │              │  42,000×10×2－30,000＝810,0│
│    │      │                      │              │  00                          │
│    │      ├───────────┼───────┼───────────────┤
│    │      │合計                  │1,238,940元   │                              │
├──┼───┼───────────┼───────┼───────────────┤
│ 3  │羅金章│工                  資│301,200元     │1.98年3月1日起至98年12月31日止│
│    │      │                      │              │  共10個月，每月平均工資為30,1│
│    │      │                      │              │  20元。                      │
│    │      │                      │              │2.計算式：                    │
│    │      │                      │              │  1,004×30×10＝301,200      │
│    │      ├───────────┼───────┼───────────────┤
│    │      │ 勞工退休金強制繳付額 │11,340元      │1.96年11月起至98年1 月止共15個│
│    │      │                      │              │  月，每月強制繳付額756元。   │
│    │      │                      │              │2.計算式：                    │
│    │      │                      │              │  756×15＝11,340             │
│    │      ├───────────┼───────┼───────────────┤
│    │      │合計                  │312,540元     │                              │
├──┼───┼───────────┼───────┼───────────────┤
│ 4  │孫進源│工                  資│250,500元     │1.98年3月1日起至98年12月31日止│
│    │      │                      │              │  共10個月，每月平均工資為25,0│
│    │      │                      │              │  50元。                      │
│    │      │                      │              │2.計算式：                    │
│    │      │                      │              │  835×30×10＝250,500        │
│    │      ├───────────┼───────┼───────────────┤
│    │      │ 勞工退休金強制繳付額 │15,120元      │1.96年11月起至98年1 月止共15個│
│    │      │                      │              │  月，每月強制繳付額1,008元。 │
│    │      │                      │              │2.計算式：                    │
│    │      │                      │              │  1,008×15＝15,120           │
│    │      ├───────────┼───────┼───────────────┤
│    │      │合計                  │265,620元     │                              │
├──┼───┼───────────┼───────┼───────────────┤
│ 5  │許金生│工                  資│417,600元     │1.98年3月1日起至98年12月31日止│
│    │      │                      │              │  共10個月，每月平均工資為41,7│
│    │      │                      │              │  60元。                      │
│    │      │                      │              │2.計算式：                    │
│    │      │                      │              │  1,392×30×10＝417,600      │
│    │      ├───────────┼───────┼───────────────┤
│    │      │ 勞工退休金強制繳付額 │24,165元      │1.96年11月起至98年1月止共15個 │
│    │      │                      │              │  月，每月強制繳付額1,611元。 │
│    │      │                      │              │2.計算式：                    │
│    │      │                      │              │  1,611×15＝24,165           │
│    │      ├───────────┼───────┼───────────────┤
│    │      │   結清舊制年資差額   │810,000元     │1.自87年7月起至96年7月止，年資│
│    │      │                      │              │  合計10年，工資則以勞保投保薪│
│    │      │                      │              │  資42,000元計算。            │
│    │      │                      │              │2.計算式：                    │
│    │      │                      │              │  42,000×10×2－30,000＝810,0│
│    │      │                      │              │  00                          │
│    │      ├───────────┼───────┼───────────────┤
│    │      │合計                  │1,251,765元   │                              │
├──┼───┼───────────┼───────┼───────────────┤
│ 6  │孟熙武│工                  資│250,500元     │1.98年3月1日起至98年2 月止共10│
│    │      │                      │              │  個月，每月平均工資為25,050元│
│    │      │                      │              │  。                          │
│    │      │                      │              │2.計算式：                    │
│    │      │                      │              │  835×30×10＝250,500        │
│    │      ├───────────┼───────┼───────────────┤
│    │      │ 勞工退休金強制繳付額 │15,120元      │1.96年11月起至98年1 月止共15個│
│    │      │                      │              │  月，每月強制繳付額1,008元。 │
│    │      │                      │              │2.計算式：                    │
│    │      │                      │              │  1,008×15＝15,120           │
│    │      ├───────────┼───────┼───────────────┤
│    │      │   結清舊制年資差額   │142,200元     │1.自93年9月起至96年7月止，年資│
│    │      │                      │              │  合計3 年，工資則以勞保投保薪│
│    │      │                      │              │  資25,200元計算。            │
│    │      │                      │              │2.計算式：                    │
│    │      │                      │              │  25,200×3×2－9,000 ＝142,20│
│    │      │                      │              │  0                           │
│    │      ├───────────┼───────┼───────────────┤
│    │      │合計                  │407,820元     │                              │
├──┼───┼───────────┼───────┼───────────────┤
│ 7  │張世賢│工                  資│250,500元     │1.98年3月1日起至98年12月31日止│
│    │      │                      │              │  共10個月，每月平均工資為25,0│
│    │      │                      │              │  50元。                      │
│    │      │                      │              │2.計算式：                    │
│    │      │                      │              │  835×30×10＝250,500        │
│    │      ├───────────┼───────┼───────────────┤
│    │      │ 勞工退休金強制繳付額 │8,064元       │1.97年6月起至98年1月止共8 個月│
│    │      │                      │              │  ，每月強制繳付額1,008元。   │
│    │      │                      │              │2.計算式：                    │
│    │      │                      │              │  1,008×8＝8,064             │
│    │      ├───────────┼───────┼───────────────┤
│    │      │合計                  │258,564元     │                              │
├──┼───┼───────────┼───────┼───────────────┤
│ 8  │陳正能│工                  資│250,500元     │1.98年3月1日起至98年12月31日止│
│    │      │                      │              │  共10個月，每月平均工資為25,0│
│    │      │                      │              │  50元。                      │
│    │      │                      │              │2.計算式：                    │
│    │      │                      │              │  835×30×10＝250,500        │
│    │      ├───────────┼───────┼───────────────┤
│    │      │ 勞工退休金強制繳付額 │15,120元      │1.96年11月起至98年1 月止共15個│
│    │      │                      │              │  月，每月強制繳付額1,008元。 │
│    │      │                      │              │2.計算式：                    │
│    │      │                      │              │  1,008×15＝15,120           │
│    │      ├───────────┼───────┼───────────────┤
│    │      │合計                  │265,620元     │                              │
├──┼───┼───────────┼───────┼───────────────┤
│ 9  │楊天恩│工                  資│521,100元     │1.98年3月1日起至98年12月31日止│
│    │      │                      │              │  共10個月，每月平均工資為52,1│
│    │      │                      │              │  10元。                      │
│    │      │                      │              │2.計算式：                    │
│    │      │                      │              │  1,737×30×10＝521,100      │
│    │      ├───────────┼───────┼───────────────┤
│    │      │ 勞工退休金強制繳付額 │11,817元      │1.97年1月起至98年1月止共13個月│
│    │      │                      │              │  ，每月強制繳付額909元。     │
│    │      │                      │              │2.計算式：                    │
│    │      │                      │              │  909×13＝11,817             │
│    │      ├───────────┼───────┼───────────────┤
│    │      │   勞保老年給付差額   │175,500元     │1.自82年6月起至96年7月止，年資│
│    │      │                      │              │  合計15年，工資則以勞保投保薪│
│    │      │                      │              │  資42,000元計算。            │
│    │      │                      │              │2.計算式：                    │
│    │      │                      │              │  （42,000－30,300）×15＝175,│
│    │      │                      │              │  500                         │
│    │      ├───────────┼───────┼───────────────┤
│    │      │合計                  │708,417元     │                              │
├──┼───┼───────────┼───────┼───────────────┤
│ 10 │侯勝華│工                  資│365,100元     │1.98年3月1日起至98年12月31日止│
│    │      │                      │              │  共10個月，每月平均工資為36,5│
│    │      │                      │              │  10元。                      │
│    │      │                      │              │2.計算式：                    │
│    │      │                      │              │  1,217×30×10＝365,100      │
│    │      ├───────────┼───────┼───────────────┤
│    │      │ 勞工退休金強制繳付額 │15,120元      │1.96年11月起至98年1 月止共15個│
│    │      │                      │              │  月，每月強制繳付額1,008元。 │
│    │      │                      │              │2.計算式：                    │
│    │      │                      │              │  1,008×15＝15,120           │
│    │      ├───────────┼───────┼───────────────┤
│    │      │   結清舊制年資差額   │623,900元     │1.自88年3月起至96年7月止，年資│
│    │      │                      │              │  合計8.5 年，工資則以勞保投保│
│    │      │                      │              │  薪資38,200元計算。          │
│    │      │                      │              │2.計算式：                    │
│    │      │                      │              │  38,200×8.5×2－25,500＝623,│
│    │      │                      │              │  900                         │
│    │      ├───────────┼───────┼───────────────┤
│    │      │合計                  │1,004,120元   │                              │
├──┼───┼───────────┼───────┼───────────────┤
│ 11 │郭韋成│工                  資│352,200元     │1.98年3月1日起至98年12月31日止│
│    │      │                      │              │  共10個月，每月平均工資為35,2│
│    │      │                      │              │  20元。                      │
│    │      │                      │              │2.計算式：                    │
│    │      │                      │              │  1,174×30×10＝352,200      │
│    │      ├───────────┼───────┼───────────────┤
│    │      │ 勞工退休金強制繳付額 │9,828元       │1.97年1月起至98年1月止共13個月│
│    │      │                      │              │  ，每月強制繳付額756元。     │
│    │      │                      │              │2.計算式：                    │
│    │      │                      │              │  756×13＝9,828              │
│    │      ├───────────┼───────┼───────────────┤
│    │      │合計                  │362,028元     │                              │
├──┼───┼───────────┼───────┼───────────────┤
│ 12 │吳毓玲│工                  資│280,500元     │1.98年3月1日起至98年12月31日止│
│    │      │                      │              │  共10個月，每月平均工資為28,0│
│    │      │                      │              │  50元。                      │
│    │      │                      │              │2.計算式：                    │
│    │      │                      │              │  935×30×10＝280,500        │
│    │      ├───────────┼───────┼───────────────┤
│    │      │ 勞工退休金強制繳付額 │12,767元      │1.96年12月起至97年12月止共13個│
│    │      │                      │              │  月，每月強制繳付額909 元；98│
│    │      │                      │              │  年1月之強制繳付額則為950元。│
│    │      │                      │              │2.計算式：                    │
│    │      │                      │              │  909×13＋950＝12,767        │
│    │      ├───────────┼───────┼───────────────┤
│    │      │合計                  │293,267元     │                              │
├──┼───┼───────────┼───────┼───────────────┤
│ 13 │陳德源│工                  資│250,500元     │1.98年3月1日起至98年12月31日止│
│    │      │                      │              │  共10個月，每月平均工資為25,0│
│    │      │                      │              │  50元。                      │
│    │      │                      │              │2.計算式：                    │
│    │      │                      │              │  835×30×10＝250,500        │
│    │      ├───────────┼───────┼───────────────┤
│    │      │ 勞工退休金強制繳付額 │15,120元      │1.96年11月起至98年1 月止共15個│
│    │      │                      │              │  月，每月強制繳付額1,008元。 │
│    │      │                      │              │2.計算式：                    │
│    │      │                      │              │  1,008×15＝15,120           │
│    │      ├───────────┼───────┼───────────────┤
│    │      │   結清舊制年資差額   │142,200元     │1.自94年7月起至96年7月止，年資│
│    │      │                      │              │  合計3 年，工資則以勞保投保薪│
│    │      │                      │              │  資25,200元計算。            │
│    │      │                      │              │2.計算式：                    │
│    │      │                      │              │  25,200×3×2－9,000＝142,200│
│    │      ├───────────┼───────┼───────────────┤
│    │      │合計                  │407,820元     │                              │
├──┼───┼───────────┼───────┼───────────────┤
│ 14 │楊茂昌│工                  資│345,900元     │1.98年3月1日起至98年12月31日止│
│    │      │                      │              │  共10個月，每月平均工資為34,5│
│    │      │                      │              │  90元。                      │
│    │      │                      │              │2.計算式：                    │
│    │      │                      │              │  1,153×30×10＝345,900      │
│    │      ├───────────┼───────┼───────────────┤
│    │      │ 勞工退休金強制繳付額 │20,745元      │1.96年11月起至98年1 月止共15個│
│    │      │                      │              │  月，每月強制繳付額1,383元。 │
│    │      │                      │              │2.計算式：                    │
│    │      │                      │              │  1,383×15＝20,745           │
│    │      ├───────────┼───────┼───────────────┤
│    │      │   結清舊制年資差額   │532,800元     │1.自88年5月起至96年7月止，年資│
│    │      │                      │              │  合計8 年，工資則以勞保投保薪│
│    │      │                      │              │  資34,800元計算。            │
│    │      │                      │              │2.計算式：                    │
│    │      │                      │              │  34,800×8×2－24,000＝532,80│
│    │      │                      │              │  0                           │
│    │      ├───────────┼───────┼───────────────┤
│    │      │合計                  │899,445元     │                              │
├──┼───┼───────────┼───────┼───────────────┤
│ 15 │吳世明│工                  資│250,500元     │1.98年3月1日起至98年12月31日止│
│    │      │                      │              │  共10個月，每月平均工資為25,0│
│    │      │                      │              │  50元。                      │
│    │      │                      │              │2.計算式：                    │
│    │      │                      │              │  835×30×10＝250,500        │
│    │      ├───────────┼───────┼───────────────┤
│    │      │ 勞工退休金強制繳付額 │15,120元      │1.96年11月起至98年1 月止共15個│
│    │      │                      │              │  月，每月強制繳付額1,008元。 │
│    │      │                      │              │2.計算式：                    │
│    │      │                      │              │  1,008×15＝15,120           │
│    │      ├───────────┼───────┼───────────────┤
│    │      │合計                  │265,620元     │                              │
├──┼───┼───────────┼───────┼───────────────┤
│ 16 │朱正溪│工                  資│353,100元     │1.98年3月1日起至98年12月31日止│
│    │      │                      │              │  共10個月，每月平均工資為35,3│
│    │      │                      │              │  10元。                      │
│    │      │                      │              │2.計算式：                    │
│    │      │                      │              │  1,177×30×10＝353,100      │
│    │      ├───────────┼───────┼───────────────┤
│    │      │ 勞工退休金強制繳付額 │10,390元      │1.96年11月及96年12月之強制繳付│
│    │      │                      │              │  額為281元；97年1月起至98年1 │
│    │      │                      │              │  月止共13個月，每月強制繳付額│
│    │      │                      │              │  756元。                     │
│    │      │                      │              │2.計算式：                    │
│    │      │                      │              │  281×2＋756×13＝10,390     │
│    │      ├───────────┼───────┼───────────────┤
│    │      │   結清舊制年資差額   │31,560元      │1.自95年12月起至96年7 月止，年│
│    │      │                      │              │  資合計1 年，工資則以勞保投保│
│    │      │                      │              │  薪資17,280元計算。          │
│    │      │                      │              │2.計算式：                    │
│    │      │                      │              │  17,280×1×2－3,000 ＝31,560│
│    │      ├───────────┼───────┼───────────────┤
│    │      │合計                  │395,050元     │                              │
├──┼───┼───────────┼───────┼───────────────┤
│ 17 │林鑑堂│工                  資│417,600元     │1.98年3月1日起至98年12月31日止│
│    │      │                      │              │  共10個月，每月平均工資為41,7│
│    │      │                      │              │  60元。                      │
│    │      │                      │              │2.計算式：                    │
│    │      │                      │              │  1,392×30×10＝417,600      │
│    │      ├───────────┼───────┼───────────────┤
│    │      │ 勞工退休金強制繳付額 │11,340元      │1.96年11月起至98年1 月止共15個│
│    │      │                      │              │  月，每月強制繳付額756元。   │
│    │      │                      │              │2.計算式：                    │
│    │      │                      │              │  756×15＝11,340             │
│    │      ├───────────┼───────┼───────────────┤
│    │      │   結清舊制年資差額   │626,400元     │1.自87年10月起至96年7 月止，年│
│    │      │                      │              │  資合計9 年，工資則以勞保投保│
│    │      │                      │              │  薪資36,300元計算。          │
│    │      │                      │              │2.計算式：                    │
│    │      │                      │              │  36,300×9×2－27,000＝626,40│
│    │      │                      │              │  0                           │
│    │      ├───────────┼───────┼───────────────┤
│    │      │合計                  │1,055,340元   │                              │
├──┼───┼───────────┼───────┼───────────────┤
│ 18 │陳高德│工                  資│359,700元     │1.98年3月1日起至98年12月31日止│
│    │      │                      │              │  共10個月，每月平均工資為35,9│
│    │      │                      │              │  70元。                      │
│    │      │                      │              │2.計算式：                    │
│    │      │                      │              │  1,199×30×10＝359,700      │
│    │      ├───────────┼───────┼───────────────┤
│    │      │ 勞工退休金強制繳付額 │15,120元      │1.96年11月起至98年1 月止共15個│
│    │      │                      │              │  月，每月強制繳付額1,008元。 │
│    │      │                      │              │2.計算式：                    │
│    │      │                      │              │  1,008×15＝15,120           │
│    │      ├───────────┼───────┼───────────────┤
│    │      │   結清舊制年資差額   │283,500元     │1.自93年3月起至96年7月止，年資│
│    │      │                      │              │  合計3.5 年，工資則以勞保投保│
│    │      │                      │              │  薪資42,000元計算。          │
│    │      │                      │              │2.計算式：                    │
│    │      │                      │              │  42,000×3.5×2－10,500＝283,│
│    │      │                      │              │  500                         │
│    │      ├───────────┼───────┼───────────────┤
│    │      │合計                  │658,320元     │                              │
├──┼───┼───────────┼───────┼───────────────┤
│ 19 │孫健生│工                  資│417,600元     │1.98年3月1日起至98年12月31日止│
│    │      │                      │              │  共10個月，每月平均工資為41,7│
│    │      │                      │              │  60元。                      │
│    │      │                      │              │2.計算式：                    │
│    │      │                      │              │  1,392×30×10＝417,600      │
│    │      ├───────────┼───────┼───────────────┤
│    │      │ 勞工退休金強制繳付額 │11,340元      │1.96年11月起至98年1 月止共15個│
│    │      │                      │              │  月，每月強制繳付額756元。   │
│    │      │                      │              │2.計算式：                    │
│    │      │                      │              │  756×15＝11,340             │
│    │      ├───────────┼───────┼───────────────┤
│    │      │   結清舊制年資差額   │891,000元     │1.自85年5月起至96年7月止，年資│
│    │      │                      │              │  合計11年，工資則以勞保投保薪│
│    │      │                      │              │  資42,000元計算。            │
│    │      │                      │              │2.計算式：                    │
│    │      │                      │              │  42,000×11×2－33,000＝891,0│
│    │      │                      │              │  00                          │
│    │      ├───────────┼───────┼───────────────┤
│    │      │合計                  │1,319,940元   │                              │
└──┴───┴───────────┴───────┴───────────────┘
【附表二】
┌──┬───┬───────────┬───────┬───────────────┐
│編號│ 原告 │項                  目│金額（新臺幣）│說                          明│
├──┼───┼───────────┼───────┼───────────────┤
│ 1  │鍾增福│工資                  │2,270元       │1.98年3月1日、3月2日共2 日，每│
│    │      │                      │              │  日平均工資為1,135元。       │
│    │      │                      │              │2.計算式：                    │
│    │      │                      │              │  1,135×2＝2,270             │
│    │      ├───────────┼───────┼───────────────┤
│    │      │預告期間工資          │34,050元      │1.預告期間為1 個月，以30日計，│
│    │      │                      │              │  每日平均工資為1,135元。     │
│    │      │                      │              │2.計算式：                    │
│    │      │                      │              │  1,135×30＝34,050           │
│    │      ├───────────┼───────┼───────────────┤
│    │      │資遣費                │496,563元     │1.83年7 月起至98年3月2日止，年│
│    │      │                      │              │  資合計14年又7 月，每日平均工│
│    │      │                      │              │  資1,135元。                 │
│    │      │                      │              │2.計算式：                    │
│    │      │                      │              │  1,135×30× (14＋7/12)＝496,│
│    │      │                      │              │  563                         │
│    │      ├───────────┼───────┼───────────────┤
│    │      │勞工退休金強制繳付額  │24,165元      │1.96年11月起至98年1 月止共15個│
│    │      │                      │              │  月，每月強制繳付額1,611元。 │
│    │      │                      │              │2.計算式：                    │
│    │      │                      │              │  1,611×15＝24,165           │
│    │      ├───────────┼───────┼───────────────┤
│    │      │結清舊制年資差額      │975,780元     │1.自83年7月起至96年7月止，年資│
│    │      │                      │              │  合計13年，且96年2月至96年7月│
│    │      │                      │              │  間每月平均工資為39,030元。  │
│    │      │                      │              │2.計算式：                    │
│    │      │                      │              │  39,030×13×2－39,000＝975,7│
│    │      │                      │              │  80                          │
│    │      ├───────────┼───────┼───────────────┤
│    │      │合計                  │1,532,828元   │                              │
├──┼───┼───────────┼───────┼───────────────┤
│ 2  │孟熙榮│工資                  │2,784元       │1.98年3月1日、3月2日共2 日，每│
│    │      │                      │              │  日平均工資為1,392元。       │
│    │      │                      │              │2.計算式：                    │
│    │      │                      │              │  1,392×2＝2,784             │
│    │      ├───────────┼───────┼───────────────┤
│    │      │預告期間工資          │41,760元      │1.預告期間為1 個月，以30日計，│
│    │      │                      │              │  每日平均工資為1,392元。     │
│    │      │                      │              │2.計算式：                    │
│    │      │                      │              │  1,392×30＝41,760           │
│    │      ├───────────┼───────┼───────────────┤
│    │      │資遣費                │469,800元     │1.86年12月起至98年3月2日止，年│
│    │      │                      │              │  資合計11年又3月，每日平均工 │
│    │      │                      │              │  資1,392元。                 │
│    │      │                      │              │2.計算式：                    │
│    │      │                      │              │  1,392×30× (11＋3/12)＝469,│
│    │      │                      │              │  800                         │
│    │      ├───────────┼───────┼───────────────┤
│    │      │勞工退休金強制繳付額  │11,340元      │1.96年11月起至98年1 月止共15個│
│    │      │                      │              │  月，每月強制繳付額756元。   │
│    │      │                      │              │2.計算式：                    │
│    │      │                      │              │  756×15＝11,340             │
│    │      ├───────────┼───────┼───────────────┤
│    │      │結清舊制年資差額      │810,000元     │1.自86年12月起至96年7 月止，年│
│    │      │                      │              │  資合計10年，以勞保投保薪資42│
│    │      │                      │              │  ,000元計算。                │
│    │      │                      │              │2.計算式：                    │
│    │      │                      │              │  42,000×13×2－30,000＝810,0│
│    │      │                      │              │  00                          │
│    │      ├───────────┼───────┼───────────────┤
│    │      │合計                  │1,335,684元   │                              │
├──┼───┼───────────┼───────┼───────────────┤
│ 3  │羅金章│工資                  │2,008元       │1.98年3月1日、3月2日共2 日，每│
│    │      │                      │              │  日平均工資為1,004元。       │
│    │      │                      │              │2.計算式：                    │
│    │      │                      │              │  1,004×2＝2,008             │
│    │      ├───────────┼───────┼───────────────┤
│    │      │預告期間工資          │30,120元      │1.預告期間為1 個月，以30日計，│
│    │      │                      │              │  每日平均工資為1,004 元。    │
│    │      │                      │              │2.計算式：                    │
│    │      │                      │              │  1,004×30＝30,120           │
│    │      ├───────────┼───────┼───────────────┤
│    │      │資遣費                │469,800元     │1.83年7 月起至98年3月2日止，年│
│    │      │                      │              │  資合計11年又3 月，每日平均工│
│    │      │                      │              │  資1,004元。                 │
│    │      │                      │              │2.計算式：                    │
│    │      │                      │              │  1,004×30× (11＋3/12)＝469,│
│    │      │                      │              │  800                         │
│    │      ├───────────┼───────┼───────────────┤
│    │      │勞工退休金強制繳付額  │11,340元      │1.96年11月起至98年1 月止共15個│
│    │      │                      │              │  月，每月強制繳付額756元。   │
│    │      │                      │              │2.計算式：                    │
│    │      │                      │              │  756×15＝11,340             │
│    │      ├───────────┼───────┼───────────────┤
│    │      │合計                  │517,804元     │                              │
├──┼───┼───────────┼───────┼───────────────┤
│ 4  │孫進源│工資                  │1,670元       │1.98年3月1日、3月2日共2 日，每│
│    │      │                      │              │  日平均工資為835元。         │
│    │      │                      │              │2.計算式：                    │
│    │      │                      │              │  835×2＝1,670               │
│    │      ├───────────┼───────┼───────────────┤
│    │      │預告期間工資          │25,050元      │1.預告期間為1 個月，以30日計，│
│    │      │                      │              │  每日平均工資為835 元。      │
│    │      │                      │              │2.計算式：                    │
│    │      │                      │              │  835×30＝25,050             │
│    │      ├───────────┼───────┼───────────────┤
│    │      │資遣費                │118,988元     │1.93年6 月起至98年3月2日止，年│
│    │      │                      │              │  資合計4年又9月，每日平均工資│
│    │      │                      │              │  835元。                     │
│    │      │                      │              │2.計算式：                    │
│    │      │                      │              │  835×30× (4＋9/12)＝118,988│
│    │      ├───────────┼───────┼───────────────┤
│    │      │勞工退休金強制繳付額  │15,120元      │1.96年11月起至98年1 月止共15個│
│    │      │                      │              │  月，每月強制繳付額1,008元。 │
│    │      │                      │              │2.計算式：                    │
│    │      │                      │              │  1,008×15＝15,120           │
│    │      ├───────────┼───────┼───────────────┤
│    │      │合計                  │160,828 元    │                              │
├──┼───┼───────────┼───────┼───────────────┤
│ 5  │許金生│工資                  │2,784元       │1.98年3月1日、3月2日共2 日，每│
│    │      │                      │              │  日平均工資為1,392元。       │
│    │      │                      │              │2.計算式：                    │
│    │      │                      │              │  1,392×2＝2,784             │
│    │      ├───────────┼───────┼───────────────┤
│    │      │預告期間工資          │41,760元      │1.預告期間為1 個月，以30日計，│
│    │      │                      │              │  每日平均工資為1,392元。     │
│    │      │                      │              │2.計算式：                    │
│    │      │                      │              │  1,392×30＝41,760           │
│    │      ├───────────┼───────┼───────────────┤
│    │      │資遣費                │445,440元     │1.87年7 月起至98年3月2日止，年│
│    │      │                      │              │  資10年又8月，每日平均工資1,3│
│    │      │                      │              │  92元。                      │
│    │      │                      │              │2.計算式：                    │
│    │      │                      │              │  1,392×30× (10＋8/12)＝445,│
│    │      │                      │              │  440                         │
│    │      ├───────────┼───────┼───────────────┤
│    │      │勞工退休金強制繳付額  │24,165元      │1.96年11月起至98年1 月止共15個│
│    │      │                      │              │  月，每月強制繳付額1,611元。 │
│    │      │                      │              │2.計算式：                    │
│    │      │                      │              │  1,611×15＝24,165           │
│    │      ├───────────┼───────┼───────────────┤
│    │      │結清舊制年資差額      │810,000元     │1.自87年7月起至96年7月止，年資│
│    │      │                      │              │  合計10年，工資則以勞保投保薪│
│    │      │                      │              │  資42,000元計算。            │
│    │      │                      │              │2.計算式：                    │
│    │      │                      │              │  42,000×10×2－30,000＝810,0│
│    │      │                      │              │  00                          │
│    │      ├───────────┼───────┼───────────────┤
│    │      │合計                  │1,324,149元   │                              │
├──┼───┼───────────┼───────┼───────────────┤
│ 6  │孟熙武│工資                  │1,670元       │1.98年3月1日、3月2日共2 日，每│
│    │      │                      │              │  日平均工資為835元。         │
│    │      │                      │              │2.計算式：                    │
│    │      │                      │              │  835×2＝1,670               │
│    │      ├───────────┼───────┼───────────────┤
│    │      │預告期間工資          │25,050元      │1.預告期間為1 個月，以30日計，│
│    │      │                      │              │  每日平均工資為835 元。      │
│    │      │                      │              │2.計算式：                    │
│    │      │                      │              │  835×30＝25,050             │
│    │      ├───────────┼───────┼───────────────┤
│    │      │資遣費                │112,725元     │1.93年9 月起至98年3月2日止，年│
│    │      │                      │              │  資合計4年又6月，每日平均工資│
│    │      │                      │              │  835元。                     │
│    │      │                      │              │2.計算式：                    │
│    │      │                      │              │  835×30× (4＋6/12)＝112,725│
│    │      ├───────────┼───────┼───────────────┤
│    │      │勞工退休金強制繳付額  │15,120元      │1.96年11月起至98年1 月止共15個│
│    │      │                      │              │  月，每月強制繳付額1,008元。 │
│    │      │                      │              │2.計算式：                    │
│    │      │                      │              │  1,008×15＝15,120           │
│    │      ├───────────┼───────┼───────────────┤
│    │      │結清舊制年資差額      │142,200元     │1.自93年9月起至96年7月止，年資│
│    │      │                      │              │  合計3 年，工資則以勞保投保薪│
│    │      │                      │              │  資25,200元計算。            │
│    │      │                      │              │2.計算式：                    │
│    │      │                      │              │  25,200×3×2－9,000 ＝142,20│
│    │      │                      │              │  0                           │
│    │      ├───────────┼───────┼───────────────┤
│    │      │合計                  │296,765元     │                              │
├──┼───┼───────────┼───────┼───────────────┤
│ 7  │張世賢│工資                  │1,670元       │1.98年3月1日、3月2日共2 日，每│
│    │      │                      │              │  日平均工資為835元。         │
│    │      │                      │              │2.計算式：                    │
│    │      │                      │              │  835×2＝1,670               │
│    │      ├───────────┼───────┼───────────────┤
│    │      │預告期間工資          │8,350元       │1.預告期間以10日計，每日平均工│
│    │      │                      │              │  資為835元。                 │
│    │      │                      │              │2.計算式：                    │
│    │      │                      │              │  835×10＝8,350              │
│    │      ├───────────┼───────┼───────────────┤
│    │      │資遣費                │18,788元      │1.97年6 月起至98年3月2日止，年│
│    │      │                      │              │  資合計9月，每日平均工資835元│
│    │      │                      │              │  。                          │
│    │      │                      │              │2.計算式：                    │
│    │      │                      │              │  835×30×9/12＝18,788       │
│    │      ├───────────┼───────┼───────────────┤
│    │      │勞工退休金強制繳付額  │8,064元       │1.97年6月起至98年1月止共8 個月│
│    │      │                      │              │  ，每月強制繳付額1,008元。   │
│    │      │                      │              │2.計算式：                    │
│    │      │                      │              │  1,008×8＝8,064             │
│    │      ├───────────┼───────┼───────────────┤
│    │      │合計                  │36,872元      │                              │
├──┼───┼───────────┼───────┼───────────────┤
│ 8  │陳正能│工資                  │1,670元       │1.98年3月1日、3月2日共2 日，每│
│    │      │                      │              │  日平均工資為835元。         │
│    │      │                      │              │2.計算式：                    │
│    │      │                      │              │  835×2＝1,670               │
│    │      ├───────────┼───────┼───────────────┤
│    │      │預告期間工資          │25,050元      │1.預告期間為1 個月，以30日計，│
│    │      │                      │              │  每日平均工資為835 元。      │
│    │      │                      │              │2.計算式：                    │
│    │      │                      │              │  835×30＝25,050             │
│    │      ├───────────┼───────┼───────────────┤
│    │      │資遣費                │112,725元     │1.93年9 月起至98年3月2日止，年│
│    │      │                      │              │  資合計4年又6月，每日平均工資│
│    │      │                      │              │  835元。                     │
│    │      │                      │              │2.計算式：                    │
│    │      │                      │              │  835×30× (4＋6/12)＝112,725│
│    │      ├───────────┼───────┼───────────────┤
│    │      │勞工退休金強制繳付額  │15,120元      │1.96年11月起至98年1 月止共15個│
│    │      │                      │              │  月，每月強制繳付額1,008元。 │
│    │      │                      │              │2.計算式：                    │
│    │      │                      │              │  1,008×15＝15,120           │
│    │      ├───────────┼───────┼───────────────┤
│    │      │合計                  │154,565元     │                              │
├──┼───┼───────────┼───────┼───────────────┤
│ 9  │楊天恩│工資                  │3,474元       │1.98年3月1日、3月2日共2 日，每│
│    │      │                      │              │  日平均工資為1,737元。       │
│    │      │                      │              │2.計算式：                    │
│    │      │                      │              │  1,737×2＝3,474             │
│    │      ├───────────┼───────┼───────────────┤
│    │      │預告期間工資          │52,110元      │1.預告期間為1 個月，以30日計，│
│    │      │                      │              │  每日平均工資為1,737 元。    │
│    │      │                      │              │2.計算式：                    │
│    │      │                      │              │  1,737×30＝52,110           │
│    │      ├───────────┼───────┼───────────────┤
│    │      │資遣費                │820,733元     │1.82年6 月起至98年3月2日止，年│
│    │      │                      │              │  資合計15年又9 月，每日平均工│
│    │      │                      │              │  資1,737元。                 │
│    │      │                      │              │2.計算式：                    │
│    │      │                      │              │  1,737×30× (15＋9/12)＝820,│
│    │      │                      │              │  733                         │
│    │      ├───────────┼───────┼───────────────┤
│    │      │勞工退休金強制繳付額  │11,817元      │1.97年1月起至98年1月止共13個月│
│    │      │                      │              │  ，每月強制繳付額909元。     │
│    │      │                      │              │2.計算式：                    │
│    │      │                      │              │  909×13＝11,817             │
│    │      ├───────────┼───────┼───────────────┤
│    │      │勞保老年給付差額      │175,500元     │1.自82年6 月起至98年3月2日止，│
│    │      │                      │              │  年資合計15年，工資則以勞保投│
│    │      │                      │              │  保薪資42,000元計算。        │
│    │      │                      │              │2.計算式：                    │
│    │      │                      │              │  (42,000－30,300)×15＝175,50│
│    │      │                      │              │  0                           │
│    │      ├───────────┼───────┼───────────────┤
│    │      │合計                  │1,063,634元   │                              │
├──┼───┼───────────┼───────┼───────────────┤
│ 10 │侯勝華│工資                  │2,434元       │1.98年3月1日、3月2日共2 日，每│
│    │      │                      │              │  日平均工資為1,217元。       │
│    │      │                      │              │2.計算式：                    │
│    │      │                      │              │  1,217×2＝2,434             │
│    │      ├───────────┼───────┼───────────────┤
│    │      │預告期間工資          │36,510元      │1.預告期間為1 個月，以30日計，│
│    │      │                      │              │  每日平均工資為1,217 元。    │
│    │      │                      │              │2.計算式：                    │
│    │      │                      │              │  1,217×30＝36,510           │
│    │      ├───────────┼───────┼───────────────┤
│    │      │資遣費                │365,100元     │1.88年3 月起至98年3月2日止，年│
│    │      │                      │              │  資合計10年，每日平均工資1,21│
│    │      │                      │              │  7元。                       │
│    │      │                      │              │2.計算式：                    │
│    │      │                      │              │  1,217×30×10＝365,100      │
│    │      ├───────────┼───────┼───────────────┤
│    │      │勞工退休金強制繳付額  │15,120元      │1.96年11月起至98年1 月止共15個│
│    │      │                      │              │  月，每月強制繳付額1,008元。 │
│    │      │                      │              │2.計算式：                    │
│    │      │                      │              │  1,008×15＝15,120           │
│    │      ├───────────┼───────┼───────────────┤
│    │      │結清舊制年資差額      │623,900元     │1.自88年3月起至96年7月止，年資│
│    │      │                      │              │  合計8.5 年，工資則以勞保投保│
│    │      │                      │              │  薪資38,200元計算。          │
│    │      │                      │              │2.計算式：                    │
│    │      │                      │              │  38,200×8.5×2－25,500＝623,│
│    │      │                      │              │  900                         │
│    │      ├───────────┼───────┼───────────────┤
│    │      │合計                  │1,043,064元   │                              │
├──┼───┼───────────┼───────┼───────────────┤
│ 11 │郭韋成│工資                  │2,348元       │1.98年3月1日、3月2日共2 日，每│
│    │      │                      │              │  日平均工資為1,174元。       │
│    │      │                      │              │2.計算式：                    │
│    │      │                      │              │  1,174×2＝2,348             │
│    │      ├───────────┼───────┼───────────────┤
│    │      │預告期間工資          │35,220元      │1.預告期間為1 個月，以30日計，│
│    │      │                      │              │  每日平均工資為1,174 元。    │
│    │      │                      │              │2.計算式：                    │
│    │      │                      │              │  1,174×30＝35,220           │
│    │      ├───────────┼───────┼───────────────┤
│    │      │資遣費                │246,540元     │1.91年3 月起至98年3月2日止，年│
│    │      │                      │              │  資合計7年，每日平均工資1,174│
│    │      │                      │              │  元。                        │
│    │      │                      │              │2.計算式：                    │
│    │      │                      │              │  1,174×30×7＝246,540       │
│    │      ├───────────┼───────┼───────────────┤
│    │      │勞工退休金強制繳付額  │9,828元       │1.97年1月起至98年1月止共13個月│
│    │      │                      │              │  ，每月強制繳付額756元。     │
│    │      │                      │              │2.計算式：                    │
│    │      │                      │              │  756×13＝9,828              │
│    │      ├───────────┼───────┼───────────────┤
│    │      │合計                  │293,936元     │                              │
├──┼───┼───────────┼───────┼───────────────┤
│ 12 │吳毓玲│工資                  │1,870元       │1.98年3月1日、3月2日共2 日，每│
│    │      │                      │              │  日平均工資為935元。         │
│    │      │                      │              │2.計算式：                    │
│    │      │                      │              │  935×2＝1,870               │
│    │      ├───────────┼───────┼───────────────┤
│    │      │預告期間工資          │28,050元      │1.預告期間為1 個月，以30日計，│
│    │      │                      │              │  每日平均工資為935 元。      │
│    │      │                      │              │2.計算式：                    │
│    │      │                      │              │  935×30＝28,050             │
│    │      ├───────────┼───────┼───────────────┤
│    │      │退休金                │869,550元     │1.82年9 月起至98年3月2日止，年│
│    │      │                      │              │  資15年又6月，每日平均工資935│
│    │      │                      │              │  元。                        │
│    │      │                      │              │2.計算式：                    │
│    │      │                      │              │  935×30× (15×2＋1)＝869,55│
│    │      │                      │              │  0                           │
│    │      ├───────────┼───────┼───────────────┤
│    │      │勞工退休金強制繳付額  │12,767元      │1.96年12月起至97年12月止共13個│
│    │      │                      │              │  月，每月強制繳付額909 元；98│
│    │      │                      │              │  年1月之強制繳付額則為950元。│
│    │      │                      │              │2.計算式：                    │
│    │      │                      │              │  909×13＋950＝12,767        │
│    │      ├───────────┼───────┼───────────────┤
│    │      │合計                  │912,237元     │                              │
├──┼───┼───────────┼───────┼───────────────┤
│ 13 │陳德源│工資                  │1,670元       │1.98年3月1日、3月2日共2 日，每│
│    │      │                      │              │  日平均工資為835元。         │
│    │      │                      │              │2.計算式：                    │
│    │      │                      │              │  835×2＝1,670               │
│    │      ├───────────┼───────┼───────────────┤
│    │      │預告期間工資          │25,050元      │1.預告期間為1 個月，以30日計，│
│    │      │                      │              │  每日平均工資為835 元。      │
│    │      │                      │              │2.計算式：                    │
│    │      │                      │              │  835×30＝25,050             │
│    │      ├───────────┼───────┼───────────────┤
│    │      │資遣費                │112,725元     │1.94年7 月起至98年3月2日止，年│
│    │      │                      │              │  資合計3年又8月，每日平均工資│
│    │      │                      │              │  835元。                     │
│    │      │                      │              │2.計算式：                    │
│    │      │                      │              │  835×30×(3＋8/12)＝112,725 │
│    │      ├───────────┼───────┼───────────────┤
│    │      │勞工退休金強制繳付額  │15,120元      │1.96年11月起至98年1 月止共15個│
│    │      │                      │              │  月，每月強制繳付額1,008元。 │
│    │      │                      │              │2.計算式：                    │
│    │      │                      │              │  1,008×15＝15,120           │
│    │      ├───────────┼───────┼───────────────┤
│    │      │結清舊制年資差額      │142,200元     │1.自94年7月起至96年7月止，年資│
│    │      │                      │              │  合計3 年，工資則以勞保投保薪│
│    │      │                      │              │  資25,200元計算。            │
│    │      │                      │              │2.計算式：                    │
│    │      │                      │              │  25,200×3×2－9,000 ＝142,20│
│    │      │                      │              │  0                           │
│    │      ├───────────┼───────┼───────────────┤
│    │      │合計                  │296,765元     │                              │
├──┼───┼───────────┼───────┼───────────────┤
│ 14 │楊茂昌│工資                  │2,306元       │1.98年3月1日、3月2日共2 日，每│
│    │      │                      │              │  日平均工資為1,153元。       │
│    │      │                      │              │2.計算式：                    │
│    │      │                      │              │  1,153×2＝2,306             │
│    │      ├───────────┼───────┼───────────────┤
│    │      │預告期間工資          │34,590元      │1.預告期間為1 個月，以30日計，│
│    │      │                      │              │  每日平均工資為1,153 元。    │
│    │      │                      │              │2.計算式：                    │
│    │      │                      │              │  1,153×30＝34,050           │
│    │      ├───────────┼───────┼───────────────┤
│    │      │資遣費                │340,135元     │1.88年5 月起至98年3月2日止，年│
│    │      │                      │              │  資合計9 年又10月，每日平均工│
│    │      │                      │              │  資1,153元。                 │
│    │      │                      │              │2.計算式：                    │
│    │      │                      │              │  1,153×30× (9＋10/12)＝340,│
│    │      │                      │              │  135                         │
│    │      ├───────────┼───────┼───────────────┤
│    │      │勞工退休金強制繳付額  │20,745元      │1.96年11月起至98年1 月止共15個│
│    │      │                      │              │  月，每月強制繳付額1,383元。 │
│    │      │                      │              │2.計算式：                    │
│    │      │                      │              │  1,383×15＝20,745           │
│    │      ├───────────┼───────┼───────────────┤
│    │      │結清舊制年資差額      │532,800元     │1.自88年5月起至96年7月止，年資│
│    │      │                      │              │  合計8 年，工資則以勞保投保薪│
│    │      │                      │              │  資34,800元計算。            │
│    │      │                      │              │2.計算式：                    │
│    │      │                      │              │  34,800×8×2－24,000＝532,80│
│    │      │                      │              │  0                           │
│    │      ├───────────┼───────┼───────────────┤
│    │      │合計                  │930,576元     │                              │
├──┼───┼───────────┼───────┼───────────────┤
│ 15 │吳世明│工資                  │1,670元       │1.98年3月1日、3月2日共2 日，每│
│    │      │                      │              │  日平均工資為835元。         │
│    │      │                      │              │2.計算式：                    │
│    │      │                      │              │  835×2＝1,670               │
│    │      ├───────────┼───────┼───────────────┤
│    │      │預告期間工資          │25,050元      │1.預告期間為1 個月，以30日計，│
│    │      │                      │              │  每日平均工資為835元。       │
│    │      │                      │              │2.計算式：                    │
│    │      │                      │              │  835×30＝25,050             │
│    │      ├───────────┼───────┼───────────────┤
│    │      │資遣費                │102,288元     │1.94年2 月起至98年3月2日止，年│
│    │      │                      │              │  資合計4年又1月，每日平均工資│
│    │      │                      │              │  835元。                     │
│    │      │                      │              │2.計算式：                    │
│    │      │                      │              │  835×30× (4＋1/12)＝102,288│
│    │      ├───────────┼───────┼───────────────┤
│    │      │勞工退休金強制繳付額  │15,120元      │1.96年11月起至98年1月止共15個 │
│    │      │                      │              │  月，每月強制繳付額1,008元。 │
│    │      │                      │              │2.計算式：                    │
│    │      │                      │              │  1,008×15＝15,120           │
│    │      ├───────────┼───────┼───────────────┤
│    │      │合計                  │144,128元     │                              │
├──┼───┼───────────┼───────┼───────────────┤
│ 16 │朱正溪│工資                  │2,354元       │1.98年3月1日、3月2日共2 日，每│
│    │      │                      │              │  日平均工資為1,177元。       │
│    │      │                      │              │2.計算式：                    │
│    │      │                      │              │  1,177×2＝2,354             │
│    │      ├───────────┼───────┼───────────────┤
│    │      │預告期間工資          │35,310元      │1.預告期間為1 個月，以30日計，│
│    │      │                      │              │  每日平均工資為1,177 元。    │
│    │      │                      │              │2.計算式：                    │
│    │      │                      │              │  1,177×30＝35,310           │
│    │      ├───────────┼───────┼───────────────┤
│    │      │資遣費                │79,448元      │1.95年12月起至98年3月2日止，年│
│    │      │                      │              │  資合計2年又3月，每日平均工資│
│    │      │                      │              │  1,177元。                   │
│    │      │                      │              │2.計算式：                    │
│    │      │                      │              │  1,177×30× (2＋3/12)＝79,44│
│    │      │                      │              │  8                           │
│    │      ├───────────┼───────┼───────────────┤
│    │      │勞工退休金強制繳付額  │10,390元      │1.96年11月及96年12月之強制繳付│
│    │      │                      │              │  額各為281元；97年1月起至98年│
│    │      │                      │              │  1 月止共13個月，每月強制繳付│
│    │      │                      │              │  額756元。                   │
│    │      │                      │              │2.計算式：                    │
│    │      │                      │              │  281×2＋756×13＝10,390     │
│    │      ├───────────┼───────┼───────────────┤
│    │      │結清舊制年資差額      │31,560元      │1.自95年12月起至96年7 月止，年│
│    │      │                      │              │  資合計1 年，工資則以勞保投保│
│    │      │                      │              │  薪資17,280元計算。          │
│    │      │                      │              │2.計算式：                    │
│    │      │                      │              │  17,280×1×2－3,000 ＝31,560│
│    │      ├───────────┼───────┼───────────────┤
│    │      │合計                  │159,062元     │                              │
├──┼───┼───────────┼───────┼───────────────┤
│ 17 │林鑑堂│工資                  │2,784元       │1.98年3月1日、3月2日共2 日，每│
│    │      │                      │              │  日平均工資為1,392元。       │
│    │      │                      │              │2.計算式：                    │
│    │      │                      │              │  1,392×2＝2,784             │
│    │      ├───────────┼───────┼───────────────┤
│    │      │預告期間工資          │41,760元      │1.預告期間為1 個月，以30日計，│
│    │      │                      │              │  每日平均工資為1,392元。     │
│    │      │                      │              │2.計算式：                    │
│    │      │                      │              │  1,392×30＝41,760           │
│    │      ├───────────┼───────┼───────────────┤
│    │      │資遣費                │435,000元     │1.87年10月起至98年3月2日止，年│
│    │      │                      │              │  資合計10年又5 月，每日平均工│
│    │      │                      │              │  資1,392元。                 │
│    │      │                      │              │2.計算式：                    │
│    │      │                      │              │  1,392×30× (10＋5/12)      │
│    │      │                      │              │  ＝435,000                   │
│    │      ├───────────┼───────┼───────────────┤
│    │      │勞工退休金強制繳付額  │11,340元      │1.96年11月起至98年1 月止共15個│
│    │      │                      │              │  月，每月強制繳付額756元。   │
│    │      │                      │              │2.計算式：                    │
│    │      │                      │              │  756×15＝11,340             │
│    │      ├───────────┼───────┼───────────────┤
│    │      │結清舊制年資差額      │626,400元     │1.自87年10月起至96年7 月止，年│
│    │      │                      │              │  資合計9 年，工資則以勞保投保│
│    │      │                      │              │  薪資36,300元計算。          │
│    │      │                      │              │2.計算式：                    │
│    │      │                      │              │  36,300×9×2－27,000＝      │
│    │      │                      │              │  626,400                     │
│    │      ├───────────┼───────┼───────────────┤
│    │      │合計                  │1,117,284元   │                              │
├──┼───┼───────────┼───────┼───────────────┤
│ 18 │陳高德│工資                  │2,398元       │1.98年3月1日、3月2日共2 日，每│
│    │      │                      │              │  日平均工資為1,199元。       │
│    │      │                      │              │2.計算式：                    │
│    │      │                      │              │  1,199×2＝2,398             │
│    │      ├───────────┼───────┼───────────────┤
│    │      │預告期間工資          │35,970元      │1.預告期間為1 個月，以30日計，│
│    │      │                      │              │  每日平均工資為1,199 元。    │
│    │      │                      │              │2.計算式：                    │
│    │      │                      │              │  1,199×30＝35,970           │
│    │      ├───────────┼───────┼───────────────┤
│    │      │資遣費                │179,850元     │1.93年3 月起至98年3月2日止，年│
│    │      │                      │              │  資合計5年，每日平均工資1,199│
│    │      │                      │              │  元。                        │
│    │      │                      │              │2.計算式：                    │
│    │      │                      │              │  1,199×30×5＝179,850       │
│    │      ├───────────┼───────┼───────────────┤
│    │      │勞工退休金強制繳付額  │15,120元      │1.96年11月起至98年1 月止共15個│
│    │      │                      │              │  月，每月強制繳付額1,008元。 │
│    │      │                      │              │2.計算式：                    │
│    │      │                      │              │  1,008×15＝15,120           │
│    │      ├───────────┼───────┼───────────────┤
│    │      │結清舊制年資差額      │283,500元     │1.自93年3月起至96年7月止，年資│
│    │      │                      │              │  合計3.5 年，工資則以勞保投保│
│    │      │                      │              │  金額42,000元計算。          │
│    │      │                      │              │2.計算式：                    │
│    │      │                      │              │  42,000×3.5×2－10,500＝283,│
│    │      │                      │              │  500                         │
│    │      ├───────────┼───────┼───────────────┤
│    │      │合計                  │516,838元     │                              │
├──┼───┼───────────┼───────┼───────────────┤
│ 19 │孫健生│工資                  │2,784元       │1.98年3月1日、3月2日共2 日，每│
│    │      │                      │              │  日平均工資為1,392元。       │
│    │      │                      │              │2.計算式：                    │
│    │      │                      │              │  1,392×2＝2,784             │
│    │      ├───────────┼───────┼───────────────┤
│    │      │預告期間工資          │41,760元      │1.預告期間為1 個月，以30日計，│
│    │      │                      │              │  每日平均工資為1,392元。     │
│    │      │                      │              │2.計算式：                    │
│    │      │                      │              │  1,392×30＝41,760           │
│    │      ├───────────┼───────┼───────────────┤
│    │      │資遣費                │535,920元     │1.85年5 月起至98年3月2日止，年│
│    │      │                      │              │  資合計12年又10月，每日平均工│
│    │      │                      │              │  資1,392元。                 │
│    │      │                      │              │2.計算式：                    │
│    │      │                      │              │  1,392×30× (12＋10/12)＝   │
│    │      │                      │              │  535,920                     │
│    │      ├───────────┼───────┼───────────────┤
│    │      │勞工退休金強制繳付額  │11,340元      │1.96年11月起至98年1 月止共15個│
│    │      │                      │              │  月，每月強制繳付額756元。   │
│    │      │                      │              │2.計算式：                    │
│    │      │                      │              │  756×15＝11,340             │
│    │      ├───────────┼───────┼───────────────┤
│    │      │結清舊制年資差額      │891,000元     │1.自85年5月起至96年7月止，年資│
│    │      │                      │              │  為11年，工資則以勞保投保金額│
│    │      │                      │              │  42,000元計算。              │
│    │      │                      │              │2.計算式：                    │
│    │      │                      │              │  42,000×11×2－33,000＝891,0│
│    │      │                      │              │  00                          │
│    │      ├───────────┼───────┼───────────────┤
│    │      │合計                  │1,482,804元   │                              │
└──┴───┴───────────┴───────┴───────────────┘
 【附表三】
┌──┬───┬───────────────────────────────────┐
│編號│原  告│被告全日盛公司應給付原告之金額即如附表一所示工資數額                  │
├──┼───┼───────────────────────────────────┤
│ １ │鍾增福│340,500元                                                             │
├──┼───┼───────────────────────────────────┤
│ ２ │孟熙榮│417,600元                                                             │
├──┼───┼───────────────────────────────────┤
│ ３ │羅金章│301,200元                                                             │
├──┼───┼───────────────────────────────────┤
│ ４ │孫進源│250,500元                                                             │
├──┼───┼───────────────────────────────────┤
│ ５ │許金生│417,600元                                                             │
├──┼───┼───────────────────────────────────┤
│ ６ │孟熙武│250,500元                                                             │
├──┼───┼───────────────────────────────────┤
│ ７ │張世賢│250,500元                                                             │
├──┼───┼───────────────────────────────────┤
│ ８ │陳正能│250,500元                                                             │
├──┼───┼───────────────────────────────────┤
│ ９ │楊天恩│521,100元                                                             │
├──┼───┼───────────────────────────────────┤
│ １０ │侯勝華│365,100元                                                             │
├──┼───┼───────────────────────────────────┤
│  │郭韋成│352,200元                                                             │
├──┼───┼───────────────────────────────────┤
│  │吳毓玲│280,500元                                                             │
├──┼───┼───────────────────────────────────┤
│  │陳德源│250,500元                                                             │
├──┼───┼───────────────────────────────────┤
│  │楊茂昌│345,900元                                                             │
├──┼───┼───────────────────────────────────┤
│  │吳世明│250,500元                                                             │
├──┼───┼───────────────────────────────────┤
│  │朱正溪│353,100元                                                             │
├──┼───┼───────────────────────────────────┤
│  │林鑑堂│417,600元                                                             │
├──┼───┼───────────────────────────────────┤
│  │陳高德│359,700元                                                             │
├──┼───┼───────────────────────────────────┤
│  │孫健生│417,600元                                                             │
└──┴───┴───────────────────────────────────┘
以上正本證明與原本無異。
中    華    民    國    99    年    12    月    23    日
                              書記官  張俊良

司法院資訊處製作；財團法人民間司法改革基金會備份。
